【裁判字號】    89,簡上,164
【裁判日期】    890530
【裁判案由】    就業服務法
【裁判全文】
臺灣臺北地方法院刑事判決                        八十九年度簡上字第一六四號
    上  訴  人  臺灣臺北地方法院檢察署檢察官
    被      告  甲○○
右列上訴人因被告違反就業服務法案件，不服本院臺北簡易庭八十九年度北簡字第七
八五號中華民國八十九年五月三十日所為第一審判決（聲請簡易判決處刑書案號：臺
灣臺北地方法院檢察署八十九年度偵字第二０三九號），提起上訴，本院依通常程序
審理為第一審判決如左：
    主  文
原判決撤銷。
本件公訴不受理。
    理  由
一、公訴意旨略以：被告甲○○明知雇主不得未經許可聘僱他人所申請之外國人規定
    ，竟自民國八十七年十月二十六起至八十八年一月二十三日止，僱用合法入境來
    臺工作後逃逸脫管之菲律賓國籍 VELASCOEMILIANARILLON，在臺北市○○區○○
    街八十號十樓住所處，擔任清潔打掃之工作，以月薪新臺幣二萬元為代價。嗣於
    八十八年九月二十六日，該菲律賓國籍 VELASCOEMILIANARILLON外勞在臺北市○
    ○○路與雙城街交接路口處為警查獲，尋線偵悉上情，因認被告涉有違反就業服
    務法第五十八條第一項前段罪嫌。
二、按被告死亡者，應諭知不受理之判決，並得不經言詞辯論為之，刑事訴訟法第三
    百零三條第五款、第三百零七條分別定有明文。次按刑事訴訟法第四百五十二條
    規定：「檢察官聲請以簡易判決處刑之案件，經法院認為有第四百五十一條之一
    第四項但書之情形者，應適用通常程序審判之」，同法第四百五十一條之一第四
    項但書第三款則規定：「法院於審理後，認應為無罪、免訴、不受理或管轄錯誤
    判決之諭知者」。是法院認為簡易案件應為不受理判決之諭知者，應適用通常程
    序審判之，不得以簡易判決處刑。
三、經查：本件被告甲○○業於八十九年四月一日死亡，此有臺北市信義區戶政事務
    所八十九年六月二十三日北市信戶字第八九六０八一二八六０號答覆表暨其檢附
    之戶籍登記簿影本、法務部戶役政連結作業系統表各一紙在卷可稽；原審於八十
    九年五月三十日判決時，被告業已死亡，揆諸上開規定，原應適用通常程序審判
    並為不受理之諭知，惟竟誤以簡易程序為實體判決，於法未合，上訴意旨指摘原
    判決不當，為有理由，應由本院撤銷原判決自為第一審判決，爰不經言詞辯論，
    逕為不受理之判決。
據上論斷，應依刑事訴訟法第四百五十五條之一第三項、第三百六十九條第一項前段
、第三百六十四條、第三百零三條第五款、第三百零七條，判決如主文。
中      華      民      國    八十九    年      七      月    二十一    日
                                    臺灣臺北地方法院刑事第四庭
                                        審判長法  官  段景榕
                                              法  官  黃紹紘
              法  官  吳靜怡
右正本證明與原本無異
如不服本判決應於送達後十日內向本院提出上訴狀
                                              書記官  李春松
中      華      民      國    八十九    年      七      月    二十六    日


司法院資訊處製作；財團法人民間司法改革基金會備份。
